臺灣臺中地方法院刑事判決　　　　　　　　　　　　九十二年度訴字第二三七一號
　　公　訴　人　臺灣臺中地方法院檢察署檢察官
　　被　　　告　甲○○
右列被告因毒品危害防制條例案件，經檢察官提起公訴（九十二年度毒偵字第三四三
０號），本院判決如左：
    主  文
甲○○連續施用第一級毒品，處有期徒刑拾月。
    事  實
一、甲○○於民國（下同）八十九年間因施用毒品，經強制戒治期滿，於九十年十一
    月十三日經臺灣臺中地方法院檢察署檢察官以九十年度戒毒偵字第五六四號不起
    訴處分確定。仍不知悔改，復基於施用第一級毒品海洛因之概括犯意，自九十二
    年二月間某日起至九十二年七月三十一日往前回溯五日內某時止，連續在臺中縣
    大里市大里運動公園內，將第一級毒品海洛因摻在香菸內之方式，施用海洛因多
    次，嗣於九十二年七月三十一日十七時二十五分許，經警持搜索票在臺中縣大里
    市○○路○段五八巷二十二號住處搜索未獲，經其坦承施用海洛因並採尿送驗而
    獲悉上情。
二、案經臺中市警察局移請臺灣臺中地方法院檢察署檢察官偵查起訴。
    理  由
一、訊據被告甲○○固坦承於九十二年二月及三月間某日在大里市運動公園內，分別
    施用海洛因一次，惟矢口否認於九十二年二、三月以外之時間施用海洛因，辯稱
    ：尿液經檢驗結果呈嗎啡陽性反應，應係其於九十二年七月二十八日前往就診並
    服藥所致云云。然查，被告於查獲當日經採尿送驗結果呈嗎啡陽性反應，有中山
    醫學大學附設醫院藥物濫用檢測中心出具之報告在卷可稽，按海洛因係嗎啡經化
    學合成之半人工合成品，藥性倍於嗎啡，其經吸食或施打進入人體，藉人體解毒
    系統之代謝作用而分解成藥（毒）性較低之嗎啡，故於吸食或施打海洛因之煙毒
    嫌犯尿液中，可檢驗出嗎啡煙毒反應。一般吸食或施打煙毒（或麻醉藥品）者，
    經人體代謝作用後，於八小時之內約有百分之八十量於尿液中排出，二十四小時
    後，續有約剩餘量之百分之九十再排出，七十二小時後仍有殘餘微量排出，吸食
    或施打者個人體質不同，其排出時間亦會有差異，尤其成癮者（抗藥性強）其於
    吸食一百二十小時內所採之尿液，配合較具公信力之儀器（如氣相質譜儀）仍可
    能被檢測出，此曾經憲兵司令部八十年五月七日（八○）鑑檢字第一七四六號函
    釋在案。被告於九十二年七月二十八日係因腰痛合併全身酸痛及噁心而前往江外
    科診所就醫，有該診所之診斷證明書影本在卷可稽，依被告之病症，該診所自無
    提供屬管制藥品之嗎啡予被告服用之可能，是被告所為之辯解顯不足採，被告請
    求向該診所調閱當日之病歷，並無必要。本件事證明確，被告犯行堪以認定。
二、按毒品危害防制條例已於九十二年七月九日修正公布，並自九十三年一月九日起
    生效施行，修正後毒品危害防制條例第十條第一項規定與修正前之規定並無不同
    ，新舊法之法定刑均為「六月以上五年以下有期徒刑」，是無新舊法比較問題。
    核被告所為，係犯毒品危害防制條例第十條第一項之施用第一級毒品海洛因罪。
    被告施用第一級毒品海洛因前之持有海洛因行為，本應以持有論，惟持有後進而
    施用，其持有之低度行為應為施用之高度行為所吸收，不再另論罪。其先後多次
    施用第一級毒品之犯行，時間緊接，犯罪構成要件相同，顯係基於概括犯意反覆
    為之，為連續犯，應依法加重其刑。公訴人雖僅就被告於九十二年六月間起至九
    十二年七月三十一日十九時十分許往前回溯五日內某時，施用海洛因之犯行提起
    公訴，就九十二年二月至六月以前之犯行則未起訴，惟未起訴部分與前開起訴經
    本院判決有罪之部分，有裁判上一罪之連續犯關係，為起訴效力所及，本院自得
    併予審酌，附此敘明。爰審酌被告前有施用毒品之犯行，仍不知警惕，再施用第
    一級毒品海洛因，無視於毒品對於自身健康之戕害及國家對於杜絕毒品犯罪之禁
    令，不知戒除惡習，惡性非輕，然念及被告於本院審理期間坦承部分犯行，其施
    用毒品海洛因並無危害他人等一切情狀，量處如主文所示之刑，以資懲儆。
據上論斷，應依刑事訴訟法第二百九十九條第一項前段，毒品危害防制條例第十條第
一項、第二十三條第二項、第三十五條第一項第三款，刑法第十一條前段、第五十六
條，判決如主文。
本案經檢察官乙○○到庭執行職務
中      華      民      國      九十三    年      四    月    二十一    日
                                臺灣臺中地方法院刑事第五庭
                                    審判長法  官    梁  堯  銘
                                          法  官    巫  淑  芳
                                          法  官    林  慧  英
右正本證明與原本無異。
如不服本判決，應於送達後十日內向本院提出上訴狀（須附繕本），上訴於臺灣高等
法院臺中分院。
                                          書記官
中      華      民      國      九十三    年      四    月    二十一    日
附錄論罪科刑法條
毒品危害防制條例第十條第一項
施用第一級毒品者，處六月以上五年以下有期徒刑。
